sv: Område för lappplacering: Ryggsäck/väska; Maskerad/cosplay; Denim/jeans; Klänning; Hatt/keps; Heminredning; Jacka/ytterkläder; Quiltning/filt; Skjorta/överdel; Skor; Strumpor; Övrigt
vi: Khu vực đặt miếng vá: Balo/túi; Trang phục/cosplay; Denim/quần jean; Váy; Mũ/nón; Trang trí nhà cửa; Áo khoác/áo ngoài; Chăn chần bông/chăn; Áo sơ mi/áo kiểu; Giày; Tất; Khác
bg-BG: Зона за поставяне на нашивка: Раница/чанта; Костюм/косплей; Деним/дънки; Рокля; Шапка; Декор за дома; Яке/връхна дреха; Юрган/одеяло; Риза/горнище; Обувки; Чорапи; Друго
cs: Oblast umístění nášivky: Batoh/taška; Kostým/cosplay; Džínovina/džíny; Šaty; Klobouk/čepice; Domácí dekorace; Bunda / svrchní oděv; Prošívání/deka; Košile/top; Obuv; Ponožky; Ostatní
it: Area di posizionamento della toppa: Zaino/borsa; Costume/cosplay; Denim/jeans; Abito; Cappello/berretto; Decorazione per la casa; Giacca/capospalla; Trapunta/coperta; Camicia/top; Scarpe; Calzini; Altro
sk-SK: Oblasť umiestnenia nášivky: Batoh/taška; Kostým/cosplay; Rifľovina/džínsy; Šaty; Klobúk/čiapka; Domáce dekorácie; Bunda/vrchné oblečenie; Prešívanie/deka; Košeľa/top; Topánky; Ponožky; Iné
ja: パッチ配置エリア: バックパック/バッグ; コスチューム/コスプレ; デニム/ジーンズ; ドレス; 帽子/キャップ; ホームデコ; ジャケット/アウター; キルト/ブランケット; シャツ/トップス; 靴; 靴下; その他
de: Platzierungsbereich des Aufnähers: Rucksack/Tasche; Kostüm/Cosplay; Denim/Jeans; Kleid; Hut/Kappe; Heimdekoration; Jacke/Oberbekleidung; Quilt/Decke; Hemd/Oberteil; Schuhe; Socken; Sonstige
nb: Område for lappeplassering: Ryggsekk/veske; Kostyme/cosplay; Denim/jeans; Kjole; Hatt/caps; Hjemmeinnredning; Jakke/yttertøy; Quilting/teppe; Skjorte/topp; Sko; Sokker; Annet
hr-HR: Položaj smještanja zakrpe: Ruksak/torba; Kostim/cosplay; Traper/traperice; Haljina; Šešir/kapa; Uređenje doma; Jakna / vanjska odjeća; Poplun/deka; Košulja/majica; Cipele; Čarape; Ostalo
hu: Felvarró felhelyezési területe: Hátizsák / táska; Jelmez / cosplay; Farmer; Ruha; Sapka / kalap; Lakberendezés; Dzseki / felsőruházat; Paplan / takaró; Ing / felső; Cipő; Zokni; Egyéb
th: แพทช์สำหรับพื้นที่วาง: กระเป๋าเป้/กระเป๋า; เครื่องแต่งกาย/คอสเพลย์; ผ้ายีนส์/กางเกงยีนส์; ชุดเดรส; หมวก; ของตกแต่งบ้าน; เสื้อแจ็คเก็ต/เสื้อตัวนอก; ผ้านวม/ผ้าห่ม; เสื้อเชิ้ต/เสื้อท่อนบน; รองเท้า; ถุงเท้า; อื่นๆ
lt-LT: Lopelio tvirtinimo vieta: Kuprinė / krepšys; Kostiumas / cosplay; Džinsinis audinys / džinsai; Suknelė; Kepurė / kepuraitė; Namų dekoras; Striukė / viršutiniai drabužiai; Skiautinys / antklodė; Marškiniai / viršutinė dalis; Batai; Kojinės; Kita
sl-SI: Območje namestitve našitka: Nahrbtnik/torba; Kostum/cosplay; Denim/kavbojke; Obleka; Klobuk/kapa; Dekoracija za dom; Jakna/vrhnja oblačila; Prešita odeja/odeja; Srajca/majica; Čevlji; Nogavice; Drugo
ko: 패치 부착 영역: 백팩/가방; 코스튬/코스프레; 데님/청바지; 드레스; 모자/캡; 홈 데코; 재킷/아우터; 퀼팅/담요; 셔츠/상의; 신발; 양말; 기타
ru: Зона размещения заплатки: Рюкзак / сумка; Костюм / косплей; Джинсовая одежда / джинсы; Платье; Шляпа / кепка; Домашний декор; Куртка / верхняя одежда; Стеганое изделие / одеяло; Рубашка / топ; Обувь; Носки; Другое
nl: Patch plaatsingsgebied: Rugzak/tas; Kostuum/cosplay; Denim/jeans; Jurk; Hoed/pet; Woondecoratie; Jas/bovenkleding; Quilt/deken; Overhemd/top; Schoenen; Sokken; Overig
da: Område til placering af lap: Rygsæk/taske; Kostume/cosplay; Denim/jeans; Kjole; Hat/kasket; Boligindretning; Jakke/overtøj; Quiltning/tæppe; Skjorte/top; Sko; Strømper; Andet
tr: Yama yerleşim alanı: Sırt çantası/çanta; Kostüm/cosplay; Denim/kot pantolon; Elbise; Şapka/kasket; Ev dekorasyonu; Ceket/dış giyim; Kapitone/battaniye; Gömlek/üst; Ayakkabı; Çorap; Diğer
pl: Obszar umieszczenia naszywki: Plecak/torba; Kostium/cosplay; Denim/jeansy; Sukienka; Czapka; Dekoracje domowe; Kurtka/odzież wierzchnia; Pikowanie/koc; Koszula/top; Buty; Skarpetki; Inne
zh-CN: 贴片放置区域: 背包/包袋; 戏服/Cosplay 服装; 牛仔布/牛仔裤; 连衣裙; 帽子/鸭舌帽; 家居装饰; 夹克/外套; 绗缝被/毯子; 衬衫/上衣; 鞋履; 袜子; 其他
es: Área de ubicación del parche: Mochila/bolso; Disfraz/cosplay; Mezclilla/jeans; Vestido; Sombrero/gorra; Decoración del hogar; Chaqueta/ropa de abrigo; Acolchado/manta; Camisa/top; Zapatos; Calcetines; Otro
en: Patch placement area: Backpack/bag; Costume/cosplay; Denim/jeans; Dress; Hat/cap; Home decor; Jacket/outerwear; Quilting/blanket; Shirt/top; Shoes; Socks; Other
pt-BR: Patch área de colocação: Mochila/bolsa; Fantasia/cosplay; Denim/jeans; Vestido; Chapéu/boné; Decoração para casa; Jaqueta/agasalho; Quilt/cobertor; Camisa/blusa; Calçados; Meias; Outro
zh-TW: 貼布放置部位: 背包/包包; 戲服/角色扮演; 丹寧/牛仔褲; 洋裝; 帽子; 家居裝飾; 夾克/外套; 拼布/毯子; 襯衫/上衣; 鞋子; 襪子; 其他
ro-RO: Zona de amplasare a peticului: Rucsac/geantă; Costum/cosplay; Denim/blugi; Rochie; Pălărie/șapcă; Decorațiuni interioare; Jachetă/îmbrăcăminte de exterior; Quilting/pătură; Cămașă/top; Pantofi; Șosete; Altele
pt-PT: Área de patch ponto de apresentação: Mochila/saco; Disfarce/cosplay; Ganga/jeans; Vestido; Chapéu/boné; Decoração para a casa; Casaco/agasalho; Acolchoamento/manta; Camisa/top; Sapatos; Meias; Outro
el: Περιοχή τοποθέτησης επιθέματος: Σακίδιο/τσάντα; Στολή/cosplay; Τζιν; Φόρεμα; Καπέλο/τζόκεϊ; Διακόσμηση σπιτιού; Μπουφάν/πανωφόρι; Πάπλωμα/κουβέρτα; Πουκάμισο/μπλούζα; Παπούτσια; Κάλτσες; Άλλο
fr: Emplacement de l’écusson: Sac à dos/sac; Costume/cosplay; Denim/jeans; Robe; Chapeau/casquette; Décoration d’intérieur; Veste/vêtements d’extérieur; Matelassage/couverture; Chemise/haut; Chaussures; Chaussettes; Autre
fi: Merkin sijoituspaikka: Reppu/laukku; Puku/cosplay; Farkkukangas/farkut; Mekko; Hattu/lippis; Sisustus; Takki/päällysvaatteet; Tilkkutyö/peitto; Paita/toppi; Kengät; Sukat; Muu